# 固定资产折旧年限的披露

提问人：挥剑斩 不断 时间：2021-06-03 11:26:49
请教大家
被审计单位有几台大型机器，本质上是他们生产的存货，由于客户处于某些考虑，没有直接购买，而是选择租赁，合同里约定所有权还归乙方，相关维修什么的都归乙方管。这几台机器11-18年一直是租给客户的。后来被审计单位改制，换主体了，合同重新签。改制后，被审计单位把这些机器租出去时候从存货转到固定资产，并且计提折旧，按照剩余 3 年的年限摊销。
问题是，我在附注政策披露里，机器设备的年限是披露 3 年还是要按照他们原来的寿命假设是 10 年披露？

回答人：chenyiwei
1 、此前将出租设备作为存货核算并且不计提折旧的做法是不合理的（假设该租赁是经营租赁，下同），建议考虑是否需进行前期差错更正。
2 、折旧年限应按其自身可使用年限（如 10 年）。如果前期未计提折旧的影响重大，应追溯重述前期报表；如果影响不重大，可将前期应提未提折旧一次性在发现差错的年度予以补提。